臺灣高等法院臺中分院刑事判決
109年度上訴字第1884號
上  訴  人  臺灣臺中地方檢察署檢察官
上  訴  人  
即  被  告  楊家齊
選任辯護人  吳秉翰律師
            洪家駿律師
上列上訴人因被告違反毒品危害防制條例案件，不服臺灣臺中地
方法院109年度訴字第842號中華民國109年7月7日第一審判決（
起訴案號：臺灣臺中地方檢察署108年度偵字第23465、25432、3
3711號、108年度偵字第35261號），提起上訴，本院判決如下：
    主  文
原判決關於其附表編號1楊家齊犯持有第三級毒品純質淨重二十
公克以上罪及定應執行刑部分撤銷。
楊家齊犯持有第三級毒品純質淨重五公克以上罪，處如附表編號
1本院主文欄所示之刑及沒收。
其餘上訴駁回。
撤銷改判部分與上訴駁回部分，應執行有期徒刑肆年柒月。
    犯罪事實
一㈠楊家齊明知愷他命、4-甲基甲基卡西酮、硝甲西泮屬毒品危
    害防制條例第2條第2項第3款所列管之第三級毒品，不得持
    有純質淨重5公克以上，竟基於持有第三級毒品純質淨重5公
    克以上之犯意，於民國108年初之某日，在臺中市沙鹿區某
    咖啡店，以新臺幣（下同）45萬元向真實姓名年籍不詳綽號
    「小湘」之人購買扣押物附表甲編號1、7所示愷他命，及扣
    押物附表甲編號3至5所示含4-甲基甲基卡西酮、硝甲西泮成
    分之毒咖啡包等物後，即非法持有之。嗣楊家齊於108年8月
    22日上午10時55分許，將扣案物附表甲編號1至6所示愷他命
    及含4-甲基甲基卡西酮、硝甲西泮成分之毒咖啡包等物遺落
    在臺中市○○區○○○道0段00號前，旋為警查扣並調閱監
    視器，復經警循線於108年8月23日11時20分許，至楊家齊女
    友曾○○位於臺中市○○區○○○道○段00號E棟17樓之1號
    租屋處搜索，扣得楊家齊所有如扣案物附表甲編號7、8所示
    之愷他命及K盤等物，而查悉上情。
  ㈡楊家齊、林○○（另經原審判處有期徒刑2年確定）均明知2-氟
    -去氯愷他命屬毒品危害防制條例第2條第2項第3款所列管之
    第三級毒品，不得販賣，竟共同意圖營利，基於販賣第三級
    毒品之犯意聯絡，由楊家齊於108年11月間起，或由楊家齊
    與購毒者聯絡毒品交易事宜，指示林○○駕車自行或搭載楊家
    齊前往交易，或由林○○以微信暱稱「彩虹小馬」等帳號發送
    販賣毒品之廣告訊息，而欲伺機將2-氟-去氯愷他命販賣予
    不特定人以營利。嗣楊家齊於108年11月26日在臺中市西屯
    區大墩11街之蘭夏汽車旅館，以不詳價格購入2-氟-去氯愷
    他命後，於同日下午2時24分許，由林○○駕駛車牌號碼0000-
    00號自用小客車搭載楊家齊，行經臺中市西屯區文心路3段
    與青海路之交岔路口時，因未繫安全帶經警攔查而遭發現車
    內溢散毒品氣味，隨即駕車逃逸，經警於同日下午2時30分
    許，追捕至臺中市西屯區洛陽東街轉角空地，楊家齊自上開
    自小客車副駕駛座跳下步行逃逸後，為警在臺中市○○區○○路
    0段00號前逮捕楊家齊，並自楊家齊處扣得扣案物附表乙編
    號1至4所示2-氟-去氯愷他命等物，而林○○駕駛上開自小客
    車，亦經警在臺中市○○區○○路00號旁停車場內攔獲，並自林
    ○○處扣得扣押物附表乙編號5至7所示現金新臺幣（下同）50
    0元等物，而循線查悉上情。
二、案經臺中市政府警察局第六分局報告臺灣臺中地方檢察署檢
    察官偵查起訴。
    理    由
一、證據能力：
  ㈠按被告以外之人（包括證人、鑑定人、告訴人、被害人及共
    同被告等）於審判外之言詞或書面陳述，除法律有規定外，
    不得作為證據，刑事訴訟法第159條第1項定有明文。證人即
    同案被告林○○於警詢時之陳述，係被告楊家齊以外之人於審
    判外之陳述，且被告及辯護人亦就上開言詞陳述之證據能力
    提出爭執（見本院卷一第130頁），且檢察官並未釋明其警
    詢陳述符合刑事訴訟法第159條之3之例外情形，是依上開規
    定，自無證據能力。
　㈡按被告以外之人於審判外之言詞或書面陳述，除法律有規定
    者外，不得作為證據；又被告以外之人於審判外之陳述，雖
    不符合刑事訴訟法第159條之1至第159條之4之規定，而經當
    事人於審判程序同意作為證據，法院審酌該言詞陳述或書面
    陳述作成時之情況，認為適當者，亦得為證據，而當事人、
    代理人或辯護人於法院調查證據時，知有上開不得為證據之
    情形，而未於言詞辯論終結前聲明異議者，視為有前項之同
    意，刑事訴訟法第159條第1項及第159條之5分別定有明文。
    另按刑事訴訟法第159條之5立法意旨，在於確認當事人對於
    傳聞證據有處分權，得放棄反對詰問權，同意或擬制同意傳
    聞證據可作為證據，屬於證據傳聞性之解除行為，如法院認
    為適當，不論該傳聞證據是否具備刑事訴訟法第159條之1至
    第159條之4所定情形，均容許作為證據，不以未具備刑事訴
    訟法第159條之1至第159條之4所定情形為前提。除上開同案
    被告林○○於警詢時之陳述外，本判決據以認定犯罪之被告以
    外之人於審判外之言詞及書面陳述，雖屬傳聞證據，然檢察
    官、被告及其選任辯護人於原審、本院言詞辯論終結前，對
    於該等證據之證據能力均未爭執；又本院審酌該等證據資料
    製作時之情況，尚無違法不當或證明力明顯過低之瑕疵，與
    本案待證事實復俱有關連性，認以之作為本案證據應屬適當
    ，揆諸前開規定，該等證據具有證據能力。
  ㈢其餘本案認定犯罪事實之所有證據資料（含書證、物證等）
    ，均與本案事實具有關聯性，並無事證足認有違背法定程式
    或經偽造、變造等情事，且經原審、本院均依法踐行調查程
    序，檢察官、被告及其選任辯護人對於證據能力均未爭執，
    故均具有證據能力。 
二、認定犯罪事實所憑證據及理由
  ㈠犯罪事實欄一㈠部分：
    訊據上訴人即被告楊家齊（下稱被告）就犯罪事實欄一㈠之
    犯行於警詢時、偵查中、原審及本院準備程序暨審理中坦承
    不諱（見偵23465卷第25至31頁、第123至124頁，原審卷第7
    3頁、第256頁，本院卷一第126頁、卷二第273頁），並有證
    人曾○○於警詢時之證述可參（見偵23465卷第33至37頁），
    復有臺中市政府警察局第六分局扣押筆錄（108年8月22日11
    時40分許；臺中市○○區○○○道0段00號前）及扣押物品目錄表
    、自願受搜索同意書、臺中市政府警察局第六分局搜索扣押
    筆錄（時間：108年8月23日11時33分許；地點：臺中市○○區
    ○○○道0段00號17樓之1）及扣押物品目錄表、上城社區承租
    戶資料表、監視器擷取翻拍照片（臺中市○○區○○○道0段00號
    前）10張、扣押物照片（臺中市○○區○○○道0段00號前）、搜
    索現場照片（臺中市○○區○○○道0段00號17樓之1）、現場照
    片2張（臺中市○○區○○○道0段00號；黑色提袋及袋內物品）
    、內政部警政署刑事警察局108年10月2日刑紋字第10800868
    78號鑑定書、臺中市政府警察局第六分局證物採驗報告（採
    證時間108年8月22日；含照片）、臺中市政府警察局第六分
    局扣押物品清單、臺中市政府警察局第六分局扣押物品清單
    、內政部警政署刑事警察局108年10月17日刑鑑字第1080086
    850號鑑定書、衛生福利部草屯療養院108年9月9日草療鑑字
    第1080900051號鑑驗書等資料附卷（見偵23465卷第51至57
    頁、第63至67頁、第75頁、第77至85頁、第87至97頁、第99
    至103頁、第105頁、第143至148頁、第149至164頁、第169
    頁、第175頁、第177至179頁、第181至185頁），及扣案物
    附表甲所示愷他命等物扣案可資佐證，足認被告上揭任意性
    自白與事實相符，堪予採信。
  ㈡犯罪事實欄一㈡部分：
    訊據被告則矢口否認有何犯罪事實欄一㈡之犯行，辯稱：自 
    其身上扣得如扣案物附表乙編號1至4所示物品，只有編號3
    、4所示現金、手機，及編號1其中之毒品1罐為其所有，其
    餘扣案物均係同案被告林○○的，其並無販賣意圖；當天其與
    同案被告林○○去吃飯，會跑給警察追是因為其身上有8公克
    的毒品，怕被警察查到，只有那罐毒品是其的，林○○把自己
    的2大包毒品塞給其，塞到其包包內云云。辯護人另辯稱：
    自被告扣案之部分毒品，並非被告所有，而係同案被告林○○
    放進去的，且被告扣案手機截圖亦無被告楊家齊與藥腳連絡
    之對話內容，是同案被告林○○之供證不能作為認定被告有罪
    之唯一證據，況且，被告林○○供證自108年11月25日開始販
    毒至11月27日被查獲期間，計有10日，以及販毒方式究係自
    行或搭載被告楊家齊前往交易等情事，亦有明顯矛盾或前後
    不一情形，且同案被告林○○對被告還有欠款，同案被告林○○
    之供證不足以證明被告有此部分犯行云云。經查：
　⒈證人即同案被告林○○於偵查中、原審審理中供證稱：
　①於107年11月27日偵查中供證稱：「（問：108年11月26日下
    午時分有開車牌號碼0000-00被警察攔查？）有。」、「（
    問：當時車上還有誰？）我朋友『小齊』。」、「（問：當時
    開車要去哪？）去北屯，我不知道要去哪。」、「（問：為
    何警察攔查小齊要從車上跳開？）我本來要停車，後來「小
    齊」就拉方向盤，要我趕快踩油門，我以為他是通緝犯。」
    、「（問：『小齊』都跳車，為何你還要離開現場？）我在現
    場待5分鐘，沒人理我。」、「（問：『小齊』有在賣毒品？
    ）有，賣K他命。」、「（問：價錢怎麼算？）2公克3,000
    元」、「（問：你有幫『小齊』送K他命給他人？）有。」、
    「（問：送一次獲利？）一包200元」、「（問：一包有幾
    公克？）2公克」、「（問：你是跟藥腳收錢？）每天跟藥
    腳收錢再拿給『小齊』，每天結算1次」、「（問：你從何時
    開始幫『小齊』送K他命？）做不到10天」、「（問：你如何
    知道要把K他命送給誰？）『小齊』會跟我說一個地址、客人
    衣服顏色，他用微信跟我說」；「（問:如何認識『小齊』）
    朋友介紹的」、「（問【提示微信『彩虹小馬』對話紀錄】『
    彩虹小馬』是誰？）是我。」、「（問：承上，『YSL精品』是
    誰？）『小齊』」；「（問：青蛙圖樣的人是？）要買K他命
    的客人。」、「（問：你傳送的廣告之意思？價錢的廣告。
    」；「（問：廣告是誰製作？）我做的。」；「（問：你收
    到的錢交給誰？）『小齊』」、「（問：你的K他命是誰交給
    你？）『小齊』」、「（問：你除了幫『小齊』送K他命，還有
    幫其他人送？）沒有」 等語（見偵33711卷第205至209頁）
    。復於108年11月27日原審偵查中羈押訊問時供稱：「（問
    ：你要賣給誰，是你自己跟購毒者聯繫嗎？）是楊家齊跟購
    毒者聯繫後，再通知我去賣，毒品也是他叫我去賣的時候交
    給我的。每次交易的數量、金額也都是他決定的」、「（問
    ：為什麼你手機裡面的微信會有販賣毒品的廣告？）這個廣
    告是我自己打的，我打廣告的目的是要問看看身邊朋友有沒
    有要買K他命，如果有的話，我再跟楊家齊講，跟他拿毒品
    去賣給朋友，從中賺取200元」等語（見聲羈卷第15至18頁
    ）。
  ②又於原審審理中結證稱「（檢察官問：請提示108年偵字3371
    1號卷第115頁照片，楊家齊於108年11月26日下午2時20分許
    ，從你駕駛的車輛下車後，身上是否帶一個黑色手提包？）
    是。」、「（檢察官問：楊家齊下車後帶的黑色手提包，是
    楊家齊帶上車的？）是。」、「（檢察官問：他帶上車就手
    拿著，放在自己身上？）是。」、「（檢察官問：108年11
    月26日下午2時10分，你駕駛車號0000-00車輛，去惠文國小
    門口載楊家齊時，楊家齊是否就帶這個這個黑色手提包上車
    ？）是。」、「（檢察官問：請提示108年偵字33711號卷第
    117頁，楊家齊於108年11月26日，在臺中市○○區○○路00號前
    為警查獲之愷他命、夾鏈帶、電子磅秤、手機及現金5400元
    是何人所有？）楊家齊。」、「（檢察官問：你是否有坦承
    與楊家齊一起販賣毒品？）有。」、「（檢察官問：所以你
    才會開車於108年11月26日下午載楊家齊？）對。」、「（
    檢察官問：楊家齊微信名稱是否為『YSL精品』？）是的。」
    、「（檢察官問：請提示108年偵字33711號卷第129頁照片
    ，這是否為你用微信名稱『彩虹小馬』與楊家齊微信名稱『YSL
    精品』聯絡的情形？）是。」、「（檢察官問：請提示108年
    偵字33711號卷第129頁照片下方左側，這是否為楊家齊用『Y
    SL精品』的微信名稱跟你電話聯絡的情形？）對。」、「（
    辯護人問：你是何時認識楊家齊？）那一年的10月，就是10
    8年的10月。」、「（辯護人問：你何時開始幫楊家齊販賣
    毒品？）108年11月。」、「（辯護人問：怎麼開始講的？
    在哪裡？）在他家講的。」、「（辯護人問：如何講？）就
    是跑，可不可以幫他工作。」、「（辯護人問：你所謂幫他
    工作，工作內容為何？）送K他命去客人那裡，就這樣。」
    、「（辯護人問：你可以抽成？）對。」、「（辯護人問：
    請提示108年偵字33711卷第131頁照片，這是你的黑色蘋果
    手機內通訊軟體販賣毒品的內容，這是否為你手機內的截圖
    照片？）是。」、「（辯護人問：裡面有寫『優質門票快手
    搶購，1個是1700、2個3000、4個5800，新上架金透光惡魔』
    ，這些是否為你寫上去、你貼的？）是。」、「（辯護人問
    ：所以你有自己在找藥腳販賣毒品？）有。」、「（辯護人
    問：你剛剛說都是楊家齊自己找的藥腳，然後楊家齊跟你指
    示地點，你自己開車去交易毒品？）對。」、「（辯護人問
    ：這些毒品數量跟內容是楊家齊跟你說的，還是你自己有另
    外跟藥腳聯絡？）楊家齊用『YSL精品』微信帳號跟我聯絡。
    」、「（辯護人問：你交易完毒品之後，都會把錢拿回來拿
    給楊家齊？）對。」、「（辯護人問：請提示108年偵字337
    11卷第253頁，證人林○○108年12月27日第六分局第一次調查
    筆錄，警詢筆錄第2頁，在這個筆錄第五個問，警察問：你
    係於何時開始協助運送販賣毒品的？，你說：我是於108年1
    1月25日晚上22時到23時許，『阿齊』用FACETIME聯絡我前往
    蘭夏會館與他見面，見面時他就跟我說吳○○被抓了，並詢問
    我可不可以協助運送販賣毒品，接著他就交給我車鑰匙並由
    我開車，「阿齊」則坐副駕駛座，並將工作手機放置在車的
    中控位置，手機如果有響他就會使用該手機與藥腳聯絡，等
    確定交易的地點後，對方欲購買愷他命的數量後，他就會指
    示我駕駛該車前往與藥腳交易毒品。再往下你說：在快要到
    達交易地點前，『阿齊』會再聯絡藥腳並告知對方約幾分鐘到
    達，直到我駕駛車輛到達地點後，藥腳就會上車並坐在後座
    ，『阿齊』就會再指示我駕駛車輛在附近繞一下，『阿齊』在我
    開車的過程中，會再與藥腳確認交易的愷他命數量，並以一
    手交錢一手交貨的方式交易愷他命，最後在車上完成交易後
    再回到藥腳原本上車的地點。從這段看起來，你剛剛所述你
    是去他家找他，其實你過去講的是說去蘭夏會館找他？）對
    。」、「（辯護人問：究竟是去哪裡找？是去他家找他，還
    是去蘭夏會館找他？）我們在他家認識的，然後去蘭夏會館
    見面。」、「（辯護人問：所以你剛剛說的是認識的時間、
    地點？）嗯。」、「（辯護人問：你剛剛說都是你自己開車
    去交易毒品，但是在這段回答過程中，『阿齊』是坐副駕駛座
    上，工作手機放中控台上，這次第六分局筆錄講的楊家齊有
    坐在副駕駛座上，他也有一起去？）被抓的那天。」、「 
    （辯護人問：你的意思是他有一起去？）有，就是11月26日
    那天。」、「（辯護人問：你的意思是11月26日那次一起去
    而已？）嗯。」、「（辯護人問：其他都是你自己去？）是
    。」「（被告問：你說客人都是我聯絡的，但是剛才手機『
    彩虹小馬』那截圖，『彩虹小馬』不是你的手機嗎，你怎麼說
    是我的？）你用YSL跟我對話。」、「（被告問：但是是你
    自己用『彩虹小馬』跟客人聯絡的，請審判長提示108年偵字3
    3711卷第129頁、131頁微信截圖照片，你說這『彩虹小馬』是
    你，左邊這個『5包多少』、『小哥哥速速回訊息』是誰？【提
    示33711卷第129頁、131頁】）客人。」、「（被告問：跟
    這個客人聯絡是用你的『彩虹小馬』手機？）對。」、「（被
    告問：你怎麼說是我的手機？）這客人我沒回他，這支是我
    的手機，然後有兩支手機，兩支都會有不同客人會打電話問
    ，然後YSL是你的。」、「（被告問：但你剛剛怎麼說客人
    都是我朋友，你不認識？）逃的那幾個，就是我們11月26日
    那天早上去的那幾個。」、「（被告問：請提示108年偵字3
    3711卷第133頁，左邊這個也是你朋友？）是。」、「（被
    告問：右邊這個『彩虹小馬』是你回的？）對。」、「（審判
    長問：你剛剛說108年11月26日，楊家齊上車時就帶一個黑
    色包包，黑色包包裡頭扣案的東西都是楊家齊，楊家齊是在
    蘭夏汽車旅館上車時就帶那個包包，還是在更之前就帶那個
    包包？）他的包包一直都帶著。」、「（審判長問：你說你
    去蘭夏接楊家齊時，他就帶那包包上車？）對。」、「（審
    判長問：在蘭夏之前你跟楊家齊有無去何處？）沒有。」、
    「（審判長問：黑色包包裡頭有無你的東西？）沒有。」、
    「（審判長問：楊家齊說裡頭扣案兩包K他命不是他的，可
    能是你放在他包包裡，是否如此？）不是。」、「（審判長
    問：你是否知道楊家齊帶這些毒品要做什麼？）要分裝。」
    、「（審判長問：是否要販賣？）對。」、「（審判長問：
    你如何知道他要分裝販賣？）我有跟他一起工作。」、「（
    審判長問：你有無欠楊家齊錢？）沒有。」、「（審判長問
    ：楊家齊說你欠他5萬元現金，所以才說他有販毒，有無此
    事？）那不是我欠的，是別人欠他的，是我朋友欠的。」、
    「（審判長問：跟你有無關係？）沒有關係。」等語（見原
    審卷第235至248頁）。
　③再於本院審理中證稱：查獲前有至蘭夏汽車旅館，且曾在蘭
    夏那裡確實有跟楊家齊見面；其於11月26日早上送的這些毒
    品，是在11月25日晚上楊家齊跟其在蘭夏見面的時候交給其
    的；楊家齊有在蘭夏交其給毒品；其交出去的毒品咖啡包都
    是K他命1小包，2公克的K他命1小包，是楊家齊分裝好交付
    給其；為警查獲時其身上已無分裝好的毒品；這些分裝好的
    K他命在當天被警察查到之前都已經賣掉了；其從11月間開
    始用「彩虹小馬」這個暱稱，這個帳號跟暱稱是從朋友來的
    ；是接手的；是11月初經由朋友介紹的，然後購買一支手機
    ；被告先拿毒品給其 ，其發送訊息出去，其找買家來買毒
    品；被告有一支手機「YSL」；他自己的手機是「YSL精品」
    那一支手機連結暱稱；那支手機不在其這裡，它就是楊家齊
    拿的；楊家齊那支「YSL」手機跟其聯繫的時候，其是用「
    彩虹小馬」的那個帳號跟他聯繫；被告給其地點，叫其去某
    個地方交易毒品；約查獲前十天內大概都是用這樣的方式去
    交易；其拿到錢交回給被告再抽成等語（見本院卷一第251
    至272頁）。
　④證人即同案被告林○○迭證稱自被告楊家齊扣案之毒品及夾鏈
    袋、電子式磅秤等物均係被告所有，並供販賣使用，且係由
    被告聯絡毒品交易事宜，再指示同案被告林○○駕車前往交易
    毒品，或由同案被告林○○自行向友人張貼毒品販賣廣告訊息
    ，而伺機將被告所持有之毒品販賣予不特定人後，同案被告
    林○○均可自被告處獲取一定販毒利益等情，且針對是否曾駕
    車搭載被告前往交易毒品等情，所為查獲當天先前交易係駕
    車搭載被告前往交易，其餘交易係依被告指示自行駕車前往
    交易，亦核與查獲當日確係由同案被告林○○駕車搭載被告之
    客觀事實相符。並證稱其係於108年10月間認識被告，且於1
    08年11月間開始與被告共同對外販賣毒品之往來經過，可見
    同案被告林○○就被告持有之扣案毒品，係供販賣使用，且被
    告與同案被告林○○已著手對外販售該毒品等情說明甚詳。
　⒉又證人陳○○於本院審理中證稱：林○○是楊家齊的下線；
    是他的毒品小蜜蜂；吳○○跟林○○認識，其跟吳○○是國中同學
    ，一起吃藥，結果吳○○跟林○○在一起吃藥，其就過去就認識
    了；其透過吳○○介紹認識林○○；好像是林○○自己講是楊家齊
    的毒品小蜜蜂；沒有特別跟其講這件事情，好像在講電話還
    是怎麼樣，因為他都稱楊家齊為「齊哥」，他就說毒品是從
    「齊哥」那邊拿的；毒品咖啡包和  愷他命是從「齊哥」那
    邊拿的；其於 108年11月25日16時05分其有入住西屯區的蘭
    夏汽車旅館；其記得有兩天左右；就是林○○跟楊家齊被警察
    抓到的前一天；其有去蘭夏，楊家齊、林○○也有在；其等3
    人一起去汽車旅館；在楊家齊、林○○查獲前一天上午就進去
    汽車旅館；下午才辦入住；
    進到到汽車旅館後，有人拿毒品過來，不是楊家齊也不是林
    ○○；其並不認識那個人；是楊家齊買的，叫人送貨過來；是
    毒品咖啡包，好像也有愷他命，有點忘記了；有楊家齊在汽
    車旅館分裝毒品咖啡包或愷他命這件事；其確定有看到毒品
    咖啡包，愷他命不清楚、不記得了，因為那時候有請其吃毒
    品，所以不清楚；有沒有人分裝其不清楚、不記得了；其好
    像沒有看到楊家齊或林○○二人他們在汽車旅館裡有把毒品拿
    給對方，因為其記得那個時候他們好像帶著毒品就出去了，
    然後就被警察抓了；是26日中午帶著毒品就出去；其忘記有
    沒有分裝，因為其記得那時候毒品的量不小，其知道他們是
    出去之後就出事了；其不清楚他們帶的毒品是否去跟人家交
    易；是楊家齊的毒品；林○○說要去蘭夏，然後就叫人家送東
    西來也是楊家齊，那是當場在那邊看到的；叫人家送東西來
    是楊家齊；「彩虹小馬」手機帳號是林○○的；是林○○在做客
    戶的手機；林○○有很多組，楊家齊不可能每次供貨都供的剛
    好，就比如說他可能，因為他會一邊賣，一邊吃、一邊賣，
    問題是不夠了，楊家齊那邊剛好沒有，或者是連絡不到楊家
    齊，是不是他會找別人，他有很多組，到底是哪一組，其不
    清楚；「彩虹小馬」是對外銷售的相關的帳號；連絡好了以
    後，是林○○去交易；林○○毒品取得的部分，可能來自楊家齊
    ，有可能不是，因為不一定是從他那邊來的；其有見過楊家
    齊拿毒品給林○○去交易；「優質門票快手來搶購」，是愷他
    命，「優質門票快手來搶購1 ：$1700 2:$3000 4:$5800 」
    是愷他命、「金透光惡魔」是咖啡包；上面是賣愷他命的意
    思等語（見本院卷二第212至229頁）。 就證人陳○○上開證
    述，雖可知其知悉同案被告林○○為被告販賣毒品之「小蜜蜂
    」係聽聞同案被告林○○所述，且同案被告林○○毒品來源不限
    被告，就毒品咖啡包部分記憶清晰，另就愷他命部分記憶較
    不清等情，然亦明確證稱帳號「彩虹小馬」係同案被告林○○
    對外銷售毒品之帳號，手機內廣告記載 除出售咖啡包之訊
    息外，確有出售愷他命之訊息；且其確曾目睹被告交付毒品
    與同案被告林○○前往交易；被告遭警查獲前在蘭夏汽車旅館
    購買毒品後，與同案被告林○○外出，且毒品數量不少，毒品
    確係被告購得，係被告叫人送來等情，均為證人陳○○在蘭夏
    汽車旅館現場目睹親歷而知悉，核與證人即同案被告林○○上
    開證述其係與被告出售毒品、分工模式及當天查獲毒品確係
    被告所有一節相符。雖證人陳○○證稱其對愷他命部分記憶不
    清，然當日被告及同案被告林○○為警查獲時，並未扣得毒品
    咖啡包，而係扣得毒品愷他命2包及1罐等情，有臺中市政府
    警察局第六分局扣押物品目錄表2份可參（見偵33711卷第77
    、97頁），堪認被告為警查獲前在蘭夏汽車旅館購得之毒品
    確有愷他命至明。
　⒊至證人吳○○於本院審理中證稱：其不知道「輕鬆小品」、「
    彩虹小馬」販毒集團的事情；其沒有介紹被告給林○○認識；
    並不知林○○之經濟狀況，亦不知林○○對外有無債務；其於10
    8年過年前認識林○○；其於108年10月左右認識 被告；林○○
    到其與室友之住處，在家中聊天而認識；後來認識被告並不
    知他是做什麼的；其於11月中旬就被抓了；其於107年12月
    就被通緝；其沒印象林○○與被告見過面；其沒有介紹林○○從
    事「小蜜蜂」之工作；亦不知被告或其他人有從事「小蜜蜂
    」之工作；其毒品來源不是「輕鬆小品」、「彩虹小馬」、
    「草木美濃」（音）集團等語（見本院卷一第248頁）。其
    證述並無介紹同案被告林○○與被告認識，且並不知「彩虹小
    馬」販毒集團之事，然其就認識之被告及同案被告林○○，及
    其遭通緝而於108年11月間為警查獲一節，核與證人林○○證
    稱係因吳○○被抓後，被告詢問其可否協助販賣運送毒品之時
    間點相符。
　⒋又證人張○○於本院審理中證稱：108年6月12日晚上8點多在臺
    中市大里區善化一路全家便利商店前面為警查獲，毒品咖啡
    包是友人廖致翔請其幫他購買；透過友人陳亮丞去幫其聯絡
    ；陳亮丞傳「彩虹小馬」的廣告給其；警察查扣的毒品咖啡
    包就是從「彩虹小馬」處購得，並當庭指認在庭被告及同案
    被告林○○並不是「彩虹小馬」等情（見本院卷一第228至236
    頁）。然證人林○○於本院審理中證稱：其於11月開始使用「
    彩虹小馬」這個暱稱；該帳號和暱稱 是接手自朋友，其於1
    1月初經朋友介紹購買1支手機，是綽號 「阿西」的朋友給
    其；該帳號就是搭配那支有門號的手機， 其被抓前不到10
    日內與被告的「YSL精品」聯絡；其用「彩虹小馬」帳號發
    送聯絡買毒品訊息是在認識被告之後；有部分是被告聯絡好
    對像 其再到現場，有部分是其自己用「彩虹小馬」聯絡去
    賣；是被告給其毒品其再發送訊息找買家來買毒品；被告給
    其地點其去交易毒品；在被查到前10天內；拿到錢就交給被
    告，其再抽成等語（見本院卷一第263至271頁），則證人林
    ○○開始使用「彩虹小馬」帳號係於108年11月26日前約10日
    左右之11月間，而使用「彩虹小馬」帳號之人販賣毒品與證
    人張○○係早於108年6月12日之前，當時該「彩虹小馬」帳號
    並非證人林○○使用，是證人張○○證稱被告及同案被告林○○均
    非與其交易之「彩虹小馬」一節，至多僅可認被告及同案被
    告林○○並未販賣毒品與證人張○○，尚不足為有利被告本案之
    認定。
　⒌被告雖辯稱同案被告林○○曾向其借過錢云云，證人即同案被
    告林○○於原審審理中證稱：其沒有欠楊家齊錢；是別人借他
    錢，是其朋友欠的，和其沒有關係等語（見原審卷第247頁
    ）；其沒有欠被告錢；是其朋友「阿西」（音譯）欠被告楊
    家齊錢；其有聽他講云云（見原審卷第 250、251頁）。然
    同案被告林○○於警詢時供承：其與被告沒有仇恨，有積欠被
    告10萬元等語（見偵33711卷第66頁，此警詢時陳述仍得為
    彈劾證據使用），亦自承確有積欠被告款項之事。且證人吳
    ○○於本院審理中證稱：林○○跟楊家齊借錢，其去拿的；林○○
    講「阿西」需要錢 ，打給楊家齊，楊家齊叫其拿錢給林○○
    ，約3萬5上下等語（見本院卷一第279、280頁）；後面是「
    阿西」跟他聯絡的，就不是由其聯絡；其有跟楊家齊講是「
    阿西」借的，錢的部分是「阿西」在聯絡；後來「阿西」有
    沒有還其不知道等語（見本院卷 一第281頁）。證人林○○即
    於本院審理中證稱：錢不是其借的，是「阿西」，算是其向
    楊家齊借的，其跟楊家齊調，當時其等都在場；「阿西」跟
    其借3萬多元，其向楊家齊調，錢是楊家齊請吳○○拿給其，
    「阿西」有無還其不知道等語（見本院卷一第280、281頁）
    。然證人陳○○（即綽號「阿西」之人）於本院審理中證稱：
    其並未向楊家齊借錢等語（見本院卷一第211、212頁）。由
    此觀之，縱認係被告確有為綽號「阿西」之人向被告借款之
    事實，然就被告之認知係同案被告林○○向其借款，而同案被
    告林○○之認知係其 為「阿西」透過其向被告借款，二者無
    非係主觀認知不同所致，且證人林○○雖堅稱係「阿西」之人
    借款，然其於本院審理中即供證稱算是其借的等語，堪認被
    告與同案被告林○○間當有3萬5000元金錢往來。然縱確有此
    筆借款，被告告猶攜帶相當數量之毒品與同案被告林○○同車
    ，被告尚且辯稱當日係與同案被告欲前往用餐，證人陳○○亦
    證稱在蘭夏汽車旅館時被告與同案被告林○○均在場且一同外
    出等情觀之，顯見二人非無一定之情誼或信賴關係；而依被
    告所述該筆借款金額非高，雖究係「阿西」或同案被告林○○
    為債務人有所異見，然同儕友人間調借款項而負有債務，並
    無特別之處，且縱認被告因涉犯毒品案件身陷囹圄，就其民
    事法律關係對債務人之主張權利並無影響，同案被告林○○並
    無率以誣攀債權人為毒品來源之動機或必要。被告辯以同案
    被告林○○對其有欠款云云，並不足影響本案之判斷。
  ⒍又辯護人以同案被告林○○先前供證自108年11月25日開始販毒
    至11月27日被查獲期間計有10日，明顯矛盾，且販毒方式係
    自行駕車前往或駕車搭載被告楊家齊前往交易等情有前後不
    一等情。然證人即同案被告林○○已明確證稱當天上午已有先
    至他處販賣毒品等情，證人林○○就出入往來細節記憶或有出
    入，亦屬事理之常，且證人林○○於本院審理中亦證稱時日已
    久忘記了、警詢當時意識不是很清楚、意識模糊
　　云云（見本院卷一第249、252、253、254頁），且其於本院
    審理中亦證稱被查到前其與被告從事此等方式之交易係10日
    內等語（見本院卷第270頁）。 就上開細節出入並未影響主
    要供證內容，自難認同案被告林○○所為不利於被告之供證即
    全然無足採信，上開所辯，自非可採。
　⒎又本件係同案被告林○○駕車附載被告，被告經警攔查後下車
    逃逸，為警查獲時其隨身攜帶之黑色手提袋內有毒品2包、1
    罐及分裝夾鏈袋、電子秤等物。被告於警詢時辯稱：「（問
    ：為何警方攔查自小客車8906-QW號時林○○要逃逸？）因為
    我身上有攜帶毒品，林○○有看到我隨身攜帶的黑色手提袋內
    有毒品，林○○怕遭警方查緝，所以逃逸」、「愷他命1罐毛
    重11.9公克是我的，是我要吸食使用的。愷他命1包毛重49.
    97公克我不清楚是誰的，用途我不清楚。愷他命1包毛重50.
    04公克我不清楚是誰的，用途我不清楚。分裝夾鏈袋1包我
    不清楚是誰的，用途我不清楚。電子式磅秤1臺我不清楚是
    誰的，我不清楚」、「（問：為何警方執行搜索扣押筆錄時
    ，你表示愷他命1罐毛重11.19公克、分裝夾鏈袋1包、電子
    式磅秤1臺皆為你所有，並在搜索扣押目錄上簽名，你做何
    解釋？）當時剛睡醒，頭腦不清楚」、「查扣之物品是放在
    我的黑色手提袋裡，該黑色手提袋是林○○到臺中市○○區○○路
    000號的惠來國小載我時，我帶上車的。黑色手提袋平時都
    是林○○在車上幫我整裡的，袋內有什麼東西我不清楚，有些
    是我的，有些不是我的」、「（問：該黑色手提袋平時為何
    人使用？為何林○○要幫你整理黑色手提袋？）都是我在使用
    。因為林○○沒有攜帶包包，所以林○○會將鑰匙、金錢放在我
    的黑色手提袋裡」、「（問：你拒絕提供所查扣智慧型手機
    【APPLE】1支之解鎖密碼，是否為規避警察查緝？）不是，
    因為手機裡面有很多我的隱私」、「我認識林○○。朋友關係
    」、「我與林○○平時使用通訊軟體FACETIME聯絡。林○○的名
    稱為【德】。我沒辦法提供手機密碼，所以無提供與林○○的
    通訊紀錄」、「（問：為何林○○於筆錄指稱，購買毒品的買
    家都是你負責聯繫，在由你告知時間、地點並交付毒品供他
    運送至買家手中？）沒有這回事，可能是他欠我錢要推卸責
    任到我身上」等語（見偵33711卷第41至53頁），復於偵查
    中辯稱：「（問：身上扣到的東西都是你的？）手機、錢、
    K他命1罐是我的，其他兩包K他命不是我的，可能是林○○放
    到我的包包內，我也不知道」等語（見偵33711卷第211至21
    3頁），再於原審羈押訊問時辯稱：「（問：為何林○○會說
    他是幫你送貨的，每次交易毒品成功，你會給他200元報酬
    ？）因為他今天被查扣到一支犯罪手機，販毒是他自已販賣
    的，跟我沒有關係」、「（問：林○○並沒有否認他有販賣毒
    品？）林○○有欠我錢，欠我五萬元，是他跟我借現金」、「
    （問：什麼時候借的？）借不到一個月」、「（問：有無約
    定什麼時候還？）約三個月還」、「（問：有無利息？）沒
    有」、「（問：清償期還沒有到，他為何要陷害你？）可能
    是我口氣不好」、「（問：你的微信帳號是不是【YSL精品
    】？）不是」、「（問：你的手機密碼幾號？）裡面有我和
    我女朋友的隱私」等語（見聲羈卷第35至39頁），是依被告
    上開供述內容，可知其於查扣當時所攜帶裝載扣案物附表乙
    編號1至4所示毒品等物之黑色手提袋，確係被告所有使用，
    且與被告林○○間亦具有一定之信賴及上下服從關係，否則豈
    有如被告供稱被告林○○會為其整理該手提袋之情形。被告於
    警詢時亦供稱同案被告林○○會將鑰匙、金錢放在手提袋裡云
    云，然此與並未在該手提袋內查獲被告林○○所有鑰匙、金錢
    等客觀事實有所不符，且以毒品愷他命具相當價值，倘係同
    案被告林○○個人私有，豈有在被告不知情之情形下，任意放
    置在被告手提袋內之理。被告於查獲時就扣押物品目錄表之
    「所有人／持有人／保管人欄」除愷他命2包部分拒簽，其餘
    均簽名確認，有扣押物品目錄表可參（見偵 33411卷第77頁
    ）， 其以拒簽表示毒品非其所有，惟就分裝夾鏈袋、電子
    秤等物仍簽名確認為其所有或持有。再者，證人即同案被告
    林○○於原審證稱：楊家齊的包包一直都帶著；去蘭夏接楊家
    齊時，他就帶這個包包上車；黑色包包內沒有其的東西；楊
    家齊帶這些毒品要分裝販賣，其有與楊家齊一起工作等語（
    見原審卷第246、247頁）， 當天係由同案被告林○○駕車附
    載被告，衡情行車期間乘客將手提包交予駕駛人保管，豈非
    造成駕駛人操控車輛不便，且該手提包內，除被告自承為其
    所有之一罐K他命以外，尚有5千餘元之現金，並非無價值之
    物；且被告與同案被告林○○係於11月間相識，如非有相當之
    信賴關係，被告豈有將價值不斐之毒品以及現金，任意交予
    認識不久之同案被告林○○之情形。是同案被告林○○證稱扣案
    毒品係被告所有等情，另證人陳○○證稱：扣案毒品係被告在
    蘭夏汽車旅館向他人購買而由他人送貨前來取得，為被告所
    有等情，信而有徵，至堪採信。被告前揭所辯，顯然悖於事
    理，扣案愷他他命毒品2包，確實均係被告所持有，應堪認
    定。況上開愷他命1罐、2包經本院送驗結果，編號1白色晶
    體1罐驗前毛重11.29公克，包裝重6.93公克，驗前淨重4.36
    公克，取 0.10公克鑑定用罄，餘4.26公克，檢出第三級毒
    品2-氟-去氯愷他命（2-Fluorodeshloroketamine）成分，
    純度約82％，驗前純質淨重3.57公克；編號2為白色晶體 ，
    其成分及純度已於前次送驗時鑑驗完畢，驗前毛重50.11公
    克，包裝重0.81公克，驗前淨重49.30公克，取 0.07公克鑑
    定用罄，餘49.23公克，檢出第三級毒品2-氟-去氯愷他命（
    2-Fluorodeshloroketamine）成分，純度約82％，驗前純質
    淨重49.23公克；編號3為白色晶體，驗前毛重50.08公克，
    包裝重0.81公克，驗前淨重49.27公克，取 0.11公克鑑定用
    罄，餘49.16公克，檢出第三級毒品2-氟-去氯愷他命（2-Fl
    uorodeshloroketamine）成分，純度約82％，驗前純質淨重4
    0.89公克等情，有內政部警政署刑事警察局110年1月13日刑
    鑑字第1100000553號鑑定書可參（見本院卷二第129、130頁
    ）， 上開查獲之愷他命1罐2包雖包裝不同，然其純度均為
    約82％，純度相同，其顯有相同來源之相當可能性。被告與
    同案被告林○○間既具一定上下服從關係，且扣案物附表乙編
    號1至4所示毒品等物，係被告所持有，核與同案被告林○○供
    證係依被告指示駕車前往交易毒品，且扣案之毒品及夾鏈袋
    、電子式磅秤均係被告所有，並供販毒使用等情相符，益證
    被告有犯罪事實欄一㈡之犯行。
  ⒏被告雖辯稱其未使用微信暱稱「YSL精品」云云，且經本院將
    扣案同案被告林○○手機2支送數位採證結果，因無法還原「
    彩虹小馬」與「YSL精品」對話，無法判斷是否有其他刪除
    之對話，僅發現二者對話時間均為108年11月26日，未發現
    其他日期對話資料等情，有臺灣臺中地方檢察署數位採證報
    告附卷可參（見本院卷二第67至88頁），而無從認定先前二
    者確有對話之情事。然扣押物附表乙編號6所示同案被告林○
    ○手機之畫面翻拍照片（見偵33711卷第127至135頁），顯示
    同案被告林○○以微信暱稱「彩虹小馬」發送「優質門票，快
    來搶購【＄1：1700】、【＄2：3000】、【＄4：5800】」等販
    賣愷他命之廣告訊息，及同案被告林○○與微信暱稱「YSL精
    品」之人有所往來連絡等情，亦核與同案被告林○○供證係由
    被告聯絡毒品交易事宜，再由被告以微信暱稱「YSL精品」
    指示同案被告林○○駕車前往交易毒品，或由同案被告林○○自
    行向友人發送毒品販賣廣告訊息，而伺機將被告所持有之毒
    品販賣予不特定人後，同案被告林○○並因此可自被告獲取一
    定販毒利益等情相符，益徵同案被告林○○供證係與被告共同
    對外販賣被告所持有之毒品之情事為真實。
　⒐而本案此部分查獲過程，係員警巡邏勤務時，行經臺中市西
    屯區文心路三段與青海路口，見一部自小客車見8906-QW號
    車上坐有兩名男子未繫安全帶，故上前示意攔查，於駕駛開
    啟車窗時車內溢散出毒品氣味，疑似兩人在車上施用毒品，
    該車隨即加緊油門逃逸，警方見此異狀即尾隨其後待機偵查
    並通報線上警方支援，該車進入洛陽東街轉角空地內，員警
    見該車副駕駛座跳下一名男子（按即被告）拔腿狂奔，自小
    客車繼續逃逸，巡邏警網便分頭追緝，追緝至臺中市西屯區
    文心路三段前，副駕駛座下車男子因緊張而跌倒在地，而自
    小客車繼續逃逸並擦撞其他車輛，最後於附近路邊停車場內
    被巡邏警網攔下等情，有員警職務報告可憑（見偵33711卷
    第35頁）。而同案被告林○○在臺中市○○區○○路00號旁停車場
    為警查獲時並未扣得毒品，有臺中市政府警察局第六分局搜
    索扣押筆錄、扣押物品目錄表可參（見偵33711卷第93至97
    頁）， 另被告在臺中市○○區○○路○段00號前為警查獲時，扣
    得毒品愷他命1罐、2包、電子秤、分裝袋等物，有臺中市政
    府警察局第六分局搜索扣押筆錄、扣押物品目錄表可憑（見
    偵33711卷第73至77頁），並有查獲經過照片可參（見偵337
    11卷第111至119頁）。是就本案查獲過程，係因巡邏員警攔
    查違規車輛偶然查獲被告及同案被告林○○，且查獲時被告下
    車逃跑 並經查扣本案毒品愷他命1罐、2包及可供分裝秤重
    毒品之工具，而駕車同案被告林○○遭查獲時並未扣得毒品。
    衡情以檢警偵辦販毒案件，多係已有線報或藥腳指證，經長
    期監聽蒐證而在查獲前已掌握相當證據，於搜索查獲時毒販
    難以遁飾，為求供出毒品來源以求查獲其他共犯或正犯以邀
    減刑之寬典，而有供出共犯或上手之情事。然本案僅係員警
    巡邏時偶然查獲，查獲時同案被告林○○身上並無毒品，反之
    被告隨身攜帶相當數量之毒品，此時警方得知同案被告林○○
    販毒之證據相對有限，反而當時被告攜帶相當數量之毒品及
    分裝秤重工具並棄車徒步逃跑，其犯罪嫌疑更為深重，同案
    被告林○○大可推稱僅係駕車而不知被告攜帶相當數量毒品之
    事，如非確有其事，同案被告林○○何需自承販賣毒品犯行自
    陷於販毒重罪後，再以供出共犯方式以求減刑之寬典。
　⒑再就車牌號碼0000-00 自用小客車自108 年11月24日至同年
    月27日於臺中市區之車行紀錄，顯示該自用小客車於108 年
    11月25日07:45:44行經「大墩十街、大正街口」〉「大正街
    往大墩十一街」方向，應係接近前揭蘭夏汽車旅館坐落位置
    。其後迄同日19:59:28再次行經同路口〉「大墩十街往文心
    路」方向，當係再行離開蘭夏汽車旅館 。其後，迄同日21:
    43:00再行經「大墩十街、大正街口」〉「大正街往大墩十一
    街」，此可能係再行返回 ；翌日即26日14:12:27再次出現
    於「大墩一十街、文心路口」〉「大墩十一街」方向行駛，
    可能係離開 。26日14:27:01出現於「洛陽路、洛陽南街口
    」〉「洛陽南街往惠中路」方向行駛，此時應已經警查緝中
    ，即108年11月25日7 時45分許至同日19時59分許之間，及1
    08 年11月25日21:43:00至26日14時12分之間，該自用小客
    車可能均停放蘭夏汽車旅館內，以致並無其他行駛紀錄。而
    於26日14時12分許左右離開蘭夏汽車旅館後，隨即於同日14
    時24分許，在臺中市西屯區文心路與青海路口經警發覺並追
    緝。26日早上或中午並無行經惠文國小附近之紀錄等情，此
    有臺中市政府警察局8906-QW自用小客車車行（108 年11月2
    4日至同年11月26日）紀錄可參 (見本院卷二第 33至49頁；
    附於臺灣高等檢察署臺中檢察分署檢察官109年度上蒞字第3
    351號109年10月14日蒞庭陳報狀）。被告辯以係至惠來國小
    載其云云(見偵33711卷43頁) ，與前揭車行紀錄不符，並無
    足採信。
　⒒此外，復有如扣押物附表乙編號6所示供販毒使用手機畫面翻
    拍照片（見偵33711卷第127至135頁），顯示其發送「優質
    門票，快來搶購【＄1：1700】、【＄2：3000】、【＄4：5800
    】」等販賣愷他命之廣告訊息等情可佐，並有自被告所扣案
    如扣案物附表乙編號1、2所示之第三級毒品2-氟-去氯愷他
    命及毒品販賣工具即夾鏈袋、電子式磅秤等物扣案為證，另
    有員警108年11月27日職務報告、自願受搜索同意書、臺中
    市政府警察局第六分局搜索、扣押筆錄（時間：108年11月2
    6日14時30分；地點：臺中市○○區○○路0段00號前；受搜索人
    ：楊家齊）及扣押物品目錄表、自願受搜索同意書、臺中市
    政府警察局第六分局搜索、扣押筆錄（時間：108年11月26
    日14時40分；地點：臺中市○○區○○路00號旁停車場；受搜索
    人：林○○）及扣押物品目錄表、查獲影片擷取照片（108年1
    1月26日）、扣押物品照片（108年11月26日）、行動電話翻
    拍照片、車牌號碼0000-00號自用小客車之車輛詳細資料報
    表、臺中市政府警察局扣押物品清單、臺中市政府警察局扣
    押物品清單、臺中市政府警察局扣押物品清單（見偵33711
    卷第35至36頁、第73至77頁、第93至97頁、第111至119頁、
    第121至125頁、第127至135頁、第165頁、第323至329頁、
    第335頁、第341頁）、臺中市政府警察局扣押物品清單、內
    政部警政署刑事警察局109年1月2日刑鑑字第1088023291號
    鑑定書（見偵35261卷第237頁、第239至243頁）可參。
  ⒓按販賣毒品之所謂販賣行為，係行為人基於營利之目的，而
    販入或賣出毒品而言。販賣毒品者，其主觀上須有營利之意
    圖，且客觀上有販賣之行為，即足構成，至於實際上是否已
    經獲利，則非所問。又販賣毒品無一定價格，各次買賣之價
    格，當亦各有差異，隨供需雙方之資力、關係之深淺、需求
    之數量、貨源之充裕與否、販賣者對於資金之需求如何即殷
    切與否，以及政府查緝之態度，進而為各種不同之風險評估
    ，而為機動性之調整，是其價格標準，自非一成不變，且販
    賣者從各種「價差」或「量差」或係「純度」謀取利潤方式
    ，或有差異，然其所圖利益之非法販賣行為目的，則屬相同
    ，並無二致。查同案被告林○○因與被告共同販賣毒品，且自
    被告分受一定販毒利益一節 ，為同案被告林○○供證 明確，
    是同案被告林○○既可因販賣毒品而自被告處分受利益，被告
    顯係基於營利意圖而為犯罪事實欄一㈡之犯行，亦堪認定。
　⒔以上觀之，被告辯以上開扣案毒品愷他命2包非其所有，亦無
    販賣毒品之營利意圖云云，不足採信。 　
　㈢綜上，本案事證明確，被告上開犯罪事實欄一㈠、㈡犯行，均
    堪予認定，應予依法論罪科刑。
三、論罪：
  ㈠新舊法比較：
　　被告於行為後，毒品危害防制條例第4條第3項、第11條第5 
    項業於109 年1 月15日修正公布，在同年7 月15日生效施行
    。按行為後法律有變更者，適用行為時之法律，但行為後之
    法律有利於行為人者，適用最有利於行為人之法律，刑法第
    2 條第1 項定有明文。經核：
　⒈修正前毒品危害防制條例第4條第3項規定「製造、運輸、販
    賣第三級毒品者，處七年以上有期徒刑，得併科新臺幣七百
    萬元以下罰金。」修正後則規定「製造、運輸、販賣第三級
    毒品者，處七年以上有期徒刑，得併科新臺幣一千萬元以下
    罰金。」修正後規定提高得併科罰金部分，經比較新舊法規
    定，自以修正前規定較有利於被告。
　⒉修正前毒品危害防制條例第11條第5 項規定：「持有第三級
    毒品純質淨重二十公克以上者，處三年以下有期徒刑，得併
    科新臺幣30萬元以下罰金。」修正後則規定：「持有第三級
    毒品純質淨重五公克以上者，處二年以下有期徒刑，得併科
    新臺幣二十萬元以下罰金。」是比較修正前後之規定，就構
    成要件及處罰規定均有所更動，而被告持有之第三級毒品之
    純質淨重已逾二十公克以上，其無論依新舊法，均已符合犯
    罪構成要件。再修正後已將法定刑修正為二年以下有期徒刑
    ，解釋上自應以修正後之規定對被告較有利。
　㈡犯罪事實欄一㈠部分：
　⒈按愷他命、4-甲基甲基卡西酮均屬公告列為毒品危害防制條
    例第2條第2項第3款所管制之第三級毒品。又毒品危害防制
    條例第2條第2項既依毒品之成癮性、濫用性及對社會之危害
    性將之分為四級，則不同品項之同級毒品，其對法益危害性
    仍屬相同，是在判斷所持有毒品之數量是否已達該條例第11
    條第3至6項所定之一定數量時，應將同級毒品合併計算，不
    因其分屬不同品項而分開計算。是被告就犯罪事實欄一㈠所
    持有第三級毒品之數量，應加總計算而仍論以一罪，核其所
    為，係犯修正後毒品危害防制條例第11條第5項之持有第三
    級毒品純質淨重5公克以上罪。
　⒉又公訴意旨雖就犯罪事實欄一㈠部分認被告持有含4-甲基甲基
    卡西酮、硝甲西泮成分之毒咖啡包約1000包，惟逾扣案毒咖
    啡包163包部分，除被告楊家齊之自白外，並無其他事證可
    資佐證，是逾扣案毒咖啡包163包部分，尚難單憑被告楊家
    齊之自白，即認亦成立上開罪名，惟逾扣案毒咖啡包163包
    部分如仍成罪，則與上開有罪部分，屬事實上一罪關係，爰
    不另為無罪之諭知，附此敘明。
　⒊另起訴書雖未敘及被告楊家齊持有扣押物附表甲編號7、8所
    示愷他命或殘留愷他命成分之K盤等物之事實，惟此部分事
    實已為公訴檢察官當庭補充（見原審卷第232頁），且此部
    分事實核與起訴之犯罪事實欄一㈠部分，為事實上一罪關係
    ，應為起訴效力所及，法院自得一併審理。
　⒋檢察官於本院審理中雖認被告就犯罪事實欄一㈠部分應係犯意
    圖販賣而持有第三級毒品罪嫌等語。惟按意圖販賣而持有毒
    品，係指以非營利之目的而販入或因其他原因而持有毒品，
    其後始起意出售所持有之毒品以營利，且迄未著手賣出者而
    言；所謂意圖，乃犯罪構成之主觀違法要素，亦屬犯罪之成
    立要件，行為人是否具有販賣之意圖而持有毒品，須以嚴格
    之證據證明之，亦即必須有相當之客觀證據，足以表徵其主
    觀意念之遂行性及確實性，始足當之。而持有大量毒品之原
    因事實，除意圖販賣外，尚有其他可能之原因，僅憑持有大
    量毒品之情事，如無其他具體事證可資佐證，無從認有販賣
    毒品之犯罪事實。被告經警查獲並搜索扣得扣案物附表甲所
    示之物，其中毒品愷他命、咖啡包固有相當數量，然並無其
    他販賣毒品相關之電子秤、分裝袋等物，扣案殘留愷他命之
    K盤至多亦係施用毒品之工具，其餘護照、身分證、健保卡
    、提款卡、手機等物，均無從認定與販賣毒品之意圖，被告
    亦否認其有販賣營利之意圖，至同案被告林○○供證其與被告
    共同販賣毒品部分係自108年11月26日查獲前約10日許，已
    如前述，而犯罪事實欄一㈠持有之毒品係於108年8月22日、2
    3日查獲，顯非在被告同案被告林○○所指與被告共同販賣毒
    品之時間點內，尚難僅憑被告持有相當數量毒品，逕認其係
    基於販賣意圖而持有。
　㈢犯罪事實欄一㈡部分： 
　⒈按所謂販賣行為，須有營利之意思，方足構成。刑罰法律所
    規定之販賣罪，類皆為（1）意圖營利而販入，（2）意圖營
    利而販入並賣出，（3）基於販入以外之其他原因而持有
    ，嗣意圖營利而賣出等類型。從行為階段理論立場，意圖營
    利而販入，即為前述（1）、（2）販賣罪之著手，至於（3
    ）之情形，則以另行起意販賣，向外求售或供買方看貨或與
    之議價時，或其他實行犯意之行為者，為其罪之著手。而販
    賣行為之完成與否，胥賴標的物之是否交付作為既、未遂之
    標準。行為人持有毒品之目的，既在於販賣，不論係出於原
    始持有之目的，抑或初非以營利之目的而持有，嗣變更犯意
    ，意圖販賣繼續持有，均與意圖販賣而持有毒品罪之要件該
    當，且與販賣罪有法條競合之適用，並擇販賣罪處罰，該意
    圖販賣而持有僅不另論罪而已，並非不處罰。此觀販賣、運
    輸、轉讓、施用毒品，其持有之低度行為均為販賣之高度行
    為所吸收，不另論罪，為實務上確信之見解，意圖販賣而持
    有毒品罪，基本行為仍係持有，意圖販賣為加重要件，與販
    賣罪競合時，難認應排除上開法條競合之適用。又犯罪為侵
    害法益之行為，行為人是否已著手於犯罪之行為，自應就行
    為人主觀犯意及客觀行為綜合判斷，如依行為人對於犯罪之
    認識，已開始實行與犯罪構成要件有必要關聯性之行為，而
    該行為對於法律所保護之法益形成直接危險時，即屬犯罪之
    著手行為。就販賣毒品而言，如販毒者已進行兜售，或與購
    毒者為毒品買賣之磋商，均已對禁止販賣毒品所欲保護之法
    益形成直接而密切之危險，應認為已著手於毒品之販賣行為
　　。又行為人意圖營利而購入毒品，其主觀上雖認知係為銷售
    營利，客觀上並有購入毒品之行為，惟仍須對外銷售，始為
    販賣行為之具體實現。此之對外銷售，自買賣毒品之二面關
    係以觀，固須藉由如通訊設備或親洽面談與買方聯繫交易，
    方能供買方看貨或與之議價，以實現對特定或可得特定之買
    方銷售；至於對不特定人或特定多數人行銷，進行宣傳、廣
    告，以招攬買主之情形（例如在網路上或通訊軟體群組，發
    布銷售毒品之訊息以求售），因銷售毒品之型態日新月異，
    尤以現今網際網路發達，透過電子媒體或網路方式宣傳販毒
    之訊息，使毒品之散布更為迅速，依一般社會通念，其惡性
    已對於販賣毒品罪所要保護整體國民身心健康之法益，形成
    直接危險，固得認開始實行足以與販賣毒品罪構成要件之實
    現具有必要關聯性之行為，已達著手販賣階段。查被告就犯
    罪事實欄一㈡部分，係由被告指示同案被告林○○駕車自行或
    搭載被告伺機交易，且由被告透過同案被告林○○以通訊軟體
    微信發送販賣毒品數量、價格之訊息兜售愷他命，業據同案
    被告林○○陳明，並有扣案物附表乙編號6所示被告林○○手機
    之畫面翻拍照片（見偵33711卷第127至135頁）附卷及扣案
    物附表乙編號1所示毒品、編號2所示夾鏈袋、電子式磅秤等
    物扣案為證。而被告在蘭夏汽車旅館購入毒品愷他命後，即
    由同案被告林○○駕車搭載被告攜帶毒品愷他命外出伺機交易
    ，即已著手於販賣第三級毒品犯罪行為之實行，是被告就犯
    罪事實欄一㈡所為，係犯修正前毒品危害防制條例第4條第6
    項、第3項之販賣第三級毒品未遂罪。
  ⒉又被告持有第三級毒品純質淨重5公克以上之行為，為販賣行
    為所吸收，不另論罪。
　⒊公訴意旨認被告此部分犯行係犯同條例第5條第3項之意圖販
    賣而持有第三級毒品罪，容有誤會，惟此部分起訴事實，與
    所認定構成販賣未遂之事實，具基本社會事實同一關係，依
    刑事訴訟法第300條規定，變更起訴法條。
  ㈣被告就犯罪事實欄一㈡之犯行，與同案被告林○○有犯意聯絡及
    行為分擔，應依刑法第28條規定，論以共同正犯。
  ㈤被告所為上開犯罪事實欄一㈠、㈡犯行，犯意各別，行為互 殊
    ，應分論併罰。
  ㈥被告就犯罪事實欄一㈡之犯行，係著手於販毒行為之實施而 
    未遂，為未遂犯，應依刑法第25條第2項規定，減輕其  刑
    。
　㈦另按犯罪之情狀顯可憫恕，認科以最低度刑仍嫌過重者，得
    酌量減輕其刑，刑法第59條定有明文。次按刑之量定，為求
    個案裁判之妥當性，法律固賦予法院裁量權，但此項裁量權
    之行使，除應依刑法第57條規定，審酌行為人及其行為等一
    切情狀，為整體之評價，並應顧及比例原則與平等原則，使
    罪刑均衡，輕重得宜，以契合社會之法律感情。又刑法第59
    條規定犯罪之情狀可憫恕者，得酌量減輕其刑，其所謂「犯
    罪之情狀」，與同法第57條規定科刑時應審酌之一切情狀，
    並非有截然不同之領域，於裁判上酌減其刑時，應就犯罪一
    切情狀（包括第57條所列舉之10款事項），予以全盤考量，
    審酌其犯罪有無可憫恕之事由（即有無特殊之原因與環境，
    在客觀上足以引起一般同情，以及宣告法定最低度刑，是否
    猶嫌過重等等），以為判斷。被告就犯罪事實欄一㈠部分持
    有毒品數量甚鉅，且依修正後毒品危害防制條例第11條第5
    項之規定，定刑僅為2年以下有期徒刑、得科併科20萬元以
    下罰金；又就犯罪事實欄一㈡部分毒品雖未及售出，然亦持
    有相當數量之毒品，倘順利出售，將造成毒品在社會上擴散
    ，足以危害他人身心健康，販賣第三級毒品未遂之犯行，經
    依刑法第25條第2項之規定減輕其刑後，其法定最低度刑，
    已可減至為3年6月以上有期徒刑，依一般國民社會感情，未
    見有何特殊原因或堅強事由，在客觀上足以引起一般同情而
    有情堪憫恕或特別可原諒之處並無宣告法定最低度刑仍嫌過
    重之情形，是均無再依刑法第59條規定酌減其刑之必要。
　㈧又被告並未供出毒品來源因而查獲其他共犯或正犯一節，有
    臺灣臺中地方檢察署109年9月25日中檢增字冬108偵23465字
    第109100502號函、臺中市政府警察局第六分局109年9月 28
    日中市警六分偵字第1090130049號函附之職務報告可參（見
    本院卷一第214至217頁）。是被告並無從依毒品危害防制條
    例第17條第1項 之規定減免其刑，附此說明。 
四、本院之判斷：
  ㈠上訴駁回部分：
　　原審就犯罪事實欄一㈡部分認被告罪證明確，適用修正前毒 
    品危害防制條例第4條第3項、第6項、第19條第1項，刑法第
    11條、第28條、第25條第2項、第38條第1項等規定，並以被
    告責任為基礎，審酌被告為獲取不法利益，與同案被告林立
     德共同著手販賣毒品行為，助長毒品之散布，並嚴重危害
    社會治安及國民健康，所為均應予非難，並考量被告之犯後
    態度、自陳之智識程度、家庭經濟狀況（見原審卷第260頁
    ），暨被告查獲之毒品數量、參與犯行程度等一切情狀，量
    處有期徒刑4年，另說明扣案物品沒收與否之認定（詳後述
    ），其認事用法均無違誤，量刑亦稱妥適，原審判決即應予
    維持。被告上訴仍執前詞，否認有何販賣毒品之營利意圖，
    且否認扣案2包愷他命為其所有，辯稱係同案被告林○○自行
    放入其手提包內，僅扣案愷他命1罐為其所有云云，並無可
    採，已如前述。其此部分上訴為無理由，應予駁回。至原審
    就犯罪犯罪事實欄一㈡部分雖未及審酌毒品危害防制條例第4
    條第3項修正而未為新舊法比較，惟此部分仍適用有利於被
    告之行為時法，於判決本旨即不生影響，自不構成撤銷事由
    ，附此說明。
二、撤銷改判部分：
　㈠原審就犯罪事實欄一㈠部分對被告論罪科刑，固非無見。然查
    ：原審未及審酌前揭毒品危害防制條例第11條第5 項之法律
    修正，而適用修正前毒品危害防制條例第11條第5 項之規定
    ，對被告論罪科刑，尚有未洽，且經新舊法比較，以適用修
    正後之規定對被告有利，檢察官及被告就此部分提起上訴，
    非無理由。應由本院將原判決上開部分予以撤銷改判，原所
    定應執行之刑亦失所附麗，併予撤銷。
　㈡爰以行為人責任為基礎，審酌被告持有毒品愷他命、咖啡包
    雖稱供己施用，惟數量非少，一旦流出，勢將危及他人身心
    健康，對社會治安造成潛在威脅；及其持有毒品種類、數量
    及持有之時間；尚能坦承此部分犯行等犯後態度，暨自稱國
    中肄業、從事夜市賣雞排之工作、未婚、無子女、與爺爺奶
    奶同住，經濟狀況勉持等一切情狀，量處如主文第2 項所示
    之刑。
　㈢又就上開撤銷改判部分與上訴駁回部分，就所犯2罪侵害法益
    之異同、對侵害法益之加重效應、時間、空間之密接程度，
    而為整體評價後，定其應執行之刑如主文第4項所示。
三、沒收部分：
  ㈠按毒品危害防制條例第18條第1項前段之規定，應予沒收銷
    燬之毒品，以經查獲之第一、二級毒品為限。次按毒品危害
    防制條例對於查獲之製造、運輸、販賣、意圖販賣而持有、
    以非法方法使人施用、引誘他人施用及轉讓第三、四級毒品
    之沒收，並無特別規定，如其行為已構成犯罪，則該毒品即
    屬不受法律保護之違禁物，應回歸刑法之適用，依（修正前
    ）刑法第38條第1項第1款之規定沒收之，始為適法。又按毒
    品依其成癮性、濫用性及對社會危害性，共分為四級，施用
    或持有第三、四級毒品，因其可罰性較低，該條例除就持有
    第三、四級毒品純質淨重20公克以上設有處罰規定外，未另
    設處罰之規定，然鑑於第三、四級毒品均係管制藥品，特於
    同條例第11條之1明定無正當理由，不得擅自持有；第18條
    第1項後段復規定查獲之第三、四級毒品，無正當理由而擅
    自持有者，均沒入銷燬之。如持有第三級毒品純質淨重5公
    克以上者，既屬同條例相關法條明文規定處罰之犯罪行為，
    即非該條項應依行政程序沒入銷燬之範圍，而同條例對於犯
    持有第三級毒品純質淨重5公克以上罪所查獲之毒品之沒收
    ，並無特別規定，但該持有行為既已構成犯罪，則該毒品即
    屬違禁物，自應回歸刑法之適用。經查：
  ⒈扣案物附表甲編號1、3至5、7至8所示毒品或K盤，經送檢驗
    結果，檢出含有或殘留如該附表編號所示之第三級毒品成分
    ，有如該附表編號所示之衛生福利部草屯療養院鑑驗書、內
    政部警政署刑事警察局鑑定書在卷可參，且被告持有第三級
    毒品純質淨重達5公克以上之行為，為毒品危害防制條例第
    11條第5項所明文規定處罰之犯罪行為，是該等扣案毒品或
    扣案K盤上之殘留毒品為屬違禁物，應依刑法第38條第1項規
    定，於被告之犯罪事實欄一㈠犯行項下，宣告沒收之。
    又盛裝該等毒品之包裝袋或沾附該等毒品之K盤，依現今科
    技尚難與其上殘留之微量毒品完全析離，故應整體視為違禁
    物，併依刑法第38條第1項宣告沒收之。
  ⒉扣案物附表乙編號1所示毒品，經送檢驗結果，檢出如該附
    表編號所示之第三級毒品成分，有如該附表編號所示之內政
    部警政署刑事警察局鑑定書在卷可參，且被告持有第三級毒
    品純質淨重已達5公克以上，亦為毒品危害防制條例第11條
    第5項所明文規定處罰之犯罪行為，是該扣案毒品為屬違禁
    物，亦應依刑法第38條第1項規定，於被告之犯罪事實欄一㈡
    犯行項下，宣告沒收之。又盛裝該等毒品之包裝袋及罐，依
    現今科技尚難與其上殘留之微量毒品完全析離，故應整體視
    為違禁物，併依刑法第38條第1項宣告沒收之。
  ㈡次按犯毒品危害防制條例第4條至第9條、第12條、第13條或
    第14條第1項、第2項之罪者，其供犯罪所用之物，不問屬於
    犯罪行為人與否，均沒收之。毒品危害防制條例第19條第1
    項定有明文。經查：
  ⒈扣案物附表乙編號2所示之分裝夾鏈袋1包及電子式磅秤1台，
    係被告所有，並供其犯罪事實欄一㈡犯行所用一節，已如前
    述，而扣案物附表乙編號3所示之APPLE牌智慧型手機1支，
    係被告所有一節，則為被告所是認，該手機雖無法解鎖，被
    告否認犯行，復拒絕提供該手機所存其與同案被告林○○對話
    紀錄，固以被告並無自證己罪之義務，然其自承當天同案被
    告林○○確有以通訊軟體與其聯絡（見偵33711卷第43頁）， 
    堪認該手機確係用於與同案被告林○○聯絡之用，應係犯罪事
    實欄一㈡犯行所用之物，是扣案物附表乙編號2、3所示之物
    ，均應依上開規定，於被告此部分犯行項下，宣告沒收之。
  ㈢至扣案物附表甲編號2、6及扣案物附表乙編號4、5、7所示
    之物，並無證據證明與被告本案犯行有關，且非屬違禁物，
    自無從宣告沒收，附此敘明。
據上論斷，應依刑事訴訟法第368條、第369條第1項前段、第364
條、第299條第1項前段，修正後毒品危害防制條例第11條第5項
，刑法第2條第1項、第11條、第51條第5款、第38條第1項，判決
如主文。
本案經檢察官何昌翰提起公訴，檢察官尤開民提起上訴，檢察官
蔡宗熙到庭執行職務。
中　　華　　民　　國　　110 　年　　5 　　月　　12　　日
            刑事第十二庭   審判長法　官　張國忠
                                 法　官  李雅俐
                                 法　官  陳  葳 
以上正本證明與原本無異。
附表編號1檢察官得上訴，被告不得上訴。
附表編號2得上訴。
如不服本判決應於收受送達後20日內向本院提出上訴書狀，其未
敘述上訴理由者，並得於提起上訴後20日內向本院補提理由書狀
（均須按他造當事人之人數附繕本）「切勿逕送上級法院」。 

　　　　　　　　　　　　　     　書記官  蔡皓凡 
　　　　　　　　　　　　　　　　 
中　　華　　民　　國　　110 　年　　5 　　月　　12　　日
附錄法條：
修正前毒品危害防制條例第4條第3項、第6項
製造、運輸、販賣第三級毒品者，處 7 年以上有期徒刑，得併
科新臺幣 7 百萬元以下罰金。有第三級毒品純質淨重五公克以
上者，處2年以下有期徒刑，得併科新臺幣20萬元以下罰金。
前五項之未遂犯罰之。

毒品危害防制條例第11條第5項
持有第三級毒品純質淨重五公克以上者，處2年以下有期徒刑，
得併科新臺幣20萬元以下罰金。
















附表：
編號 犯罪事實 原審罪名、宣告刑及沒收 本院主文欄 1 犯罪事實欄一 ㈠ 楊家齊犯持有第三級毒品純質淨重二十公克以上罪，處有期徒刑壹年貳月。扣案如扣案物附表甲編號1、3至5、7至8所示之毒品（含包裝袋）及K盤，均沒收之。 楊家齊犯持有第三級毒品純純質淨重五公克以上罪，處有期徒刑壹年。扣案如扣案物附表甲編號1、3至5、7至8所示之毒品（含包裝袋）及K盤，均沒收之。 2 犯罪事實欄一 ㈡ 楊家齊共同犯販賣第三級毒品未遂罪，處有期徒刑肆年。扣案如扣案物附表乙編號1、2、3所示之毒品（含包裝袋）、夾鏈袋、磅秤及手機等物，均沒收之。 上訴駁回。 

扣案物附表：
附表甲：
編號 扣案物 備註 1 愷他命3包（驗前總毛重389.75公克，驗前總淨重約381.45公克，純度約99%，驗前總純質淨重約377.63公克） 扣押物品目錄表、臺中市政府警察局第六分局扣押物品清單（108安保1418）、內政部警政署刑事警察局108年10月17日刑鑑字第1080086850號鑑定書、扣押物品清單（109院安保141）（見偵23465卷P55至57、P175、P177至179、原審卷P65）。 2 白色晶體1包（驗前總毛重54.25公克，未檢出毒品成分）  3 白色瑪利歐圖樣之毒咖啡包143包（驗前總毛重1150.20公克，驗前總淨重約1028.65公克，檢出4-甲基甲基卡西酮成分及微量之硝甲西泮成分，4-甲基甲基卡西酮驗前總純質淨重約30.85公克）  4 藍色瑪利歐圖樣之毒咖啡包18包（驗前總毛重195.43公克，驗前總淨重約175.09公克，檢出4-甲基甲基卡西酮成分及微量之硝甲西泮成分，4-甲基甲基卡西酮驗前總純質淨重約3.5公克）  5 翅膀圖樣之毒咖啡包2包（驗前總毛重16.52公克，驗前總淨重約14.5公克，檢出4-甲基甲基卡西酮成分及微量之硝甲西泮成分，4-甲基甲基卡西酮驗前總純質淨重約0.29公克）  6 楊家齊護照1本、楊家齊身分證1張、楊家齊健保卡1張、郵局提款卡1張、IPHONE手機2支（原審判決贅載K盤1個，應予更正） 扣押物品目錄表、臺中市政府警察局第六分局扣押物品清單（108保管4349）、扣押物品清單（109院保707）（見偵23465卷P55至57、P169、原審卷P47）。 7 愷他命1包（驗餘淨重0.397公克，檢出愷他命成分） 扣押物品目錄表、臺中市政府警察局第六分局扣押物品清單（108安保1418）、衛生福利部草屯療養院108年9月9日草療鑑字第1080900051號鑑驗書、扣押物品清單（109院安保141）（見偵23465卷P67、P175、P181至185、原審卷P65）。 8 K盤1個（檢出殘留愷他命成分）。 扣押物品目錄表、臺中市政府警察局第六分局扣押物品清單（108保管4939）、衛生福利部草屯療養院108年9月9日草療鑑字第1080900051號鑑驗書、扣押物品清單（109院保707）（見偵23465卷P67、P169、P181至185、原審卷P47）。 

附表乙：

編號 扣案物 備註 1 2-氟-去氯愷他命1罐及2包（驗前總毛重111.48公克，驗前總淨重約102.93公克，純度約82%，驗前總純質淨重約84.40公克；再經本院請鑑定機關分別鑑定 果：編號1白色晶體1罐驗前毛重11.29公克，包裝重6.93公克，驗前淨重4.36公克，取0.10公克鑑定用罄，餘4.26公克，檢出第三級毒品2-氟-去氯愷他命成分，純度約82％，驗前純質淨重3.57公克；編號2為白色晶體 ，其成分及純度已於前次送驗時鑑驗完畢，驗前毛重50.11公克，包裝重0.81公克，驗前淨重49.30公克，取 0.07公克鑑定用罄，餘49.23公克，檢出第三級毒品2-氟-去氯愷他命成分，純度約82％，驗前純質淨重49.23公克；編號3為白色晶體，驗前毛重50.08公克，包裝重0.81公克，驗前淨重49.27公克，取 0.11公克鑑定用罄，餘49.16公克，檢出第三級毒品2-氟-去氯愷他命成分，純度約82％，驗前純質淨重40.89公克）。 扣押物品目錄表、臺中市政府警察局扣押物品清單（109安保193）、內政部警政署刑事警察局109年1月2日刑鑑字第1088023291號鑑定書、內政部警政署刑事警察局110年1月13日刑鑑字第1100000553號鑑定書、扣押物品清單（109院安保138）（見偵33711卷P77、偵35261卷P237、P239至243、原審卷P61、本院卷P129至130）。 2 夾鏈袋1包及電子式磅秤1台 扣押物品目錄表、臺中市政府警察局扣押物品清單（109保管1139）、扣押物品清單（109院保711）（見偵33711卷P77、P323至329、原審卷P51）。 3 APPLE牌智慧型手機1支（被告楊家齊所有）  4 現金5400元 扣押物品目錄表、臺中市政府警察局扣押物品清單（109保管1141）（見偵33711卷P77、P335）。 5 現金500元 扣押物品目錄表、臺中市政府警察局扣押物品清單（109保管1140）（見偵33711卷P97、P341）。 6 IPHONE8plus手機1支（同案被告林○○所有） 扣押物品目錄表、臺中市政府警察局扣押物品清單（109保管1139）、扣押物品清單（109院保711）（見偵33711卷P97、P323至329、原審卷P51）。 7 IPHONE6s手機1支（同案被告林○○所有）